臺灣高等法院臺中分院民事裁定　96年度抗字第421號
抗　告　人　乙○○
（即債務人）甲○○
　　　　　　戊○○
　　　　　　　　　　　　21號.
相　對　人　丁○○○○○析資產管理股份有限公司台灣分公司
（即債權人）
法定代理人　丙○○
上列抗告人因與相對人等間聲明異議事件，對於民國96年7月5日
台灣彰化地方法院95年度執字第25614號所為裁定提起抗告，本
院裁定如下：
      主  文
抗告駁回。
抗告程序費用由抗告人負擔。
      理  由
一、抗告意旨略以：原法院於民國九十六年六月六日執行拍賣不
    動產之標的其中(1)甲標坐落彰化縣員林鎮○○○段一九八地
    號土地，原係由債務人甲○○於彰化縣員林鎮○○○段四０
    七之二地號及湖水坑段一九八地號上興建農舍，嗣該農舍移
    轉第三人蘇瓊璘，本件拍賣之員林鎮○○○段一九八地號土
    地於上揭農舍興建時是作為法定空地之用，於拍賣時未標明
    法定空地，且關係第三人蘇瓊璘有優先承購權，以免影響其
    權益。(2)乙標坐落彰化縣員林鎮○○○段二七０之一，員林
    鎮○○○段六一三、六一三之一、六一三之二、六一三之三
    及六一三之四土地分別由債務人乙○○、甲○○及戊○○出
    租予第三人余俊明使用，依法有使用權及優先承買權，拍賣
    公告中未載明，於法不合。(3)所訂底價又遠低於市價，應重
    新估價，惟原法院未予置理，因此求廢棄原裁定等語。
二、經查：(1)依農業法規，例如農業用地興建農舍辦法，有關農
    舍興建應符合一定之建蔽率及容積率規定，雖限制農地之使
    用，惟並未如公寓大廈管理條例之規定，專有部分與共有部
    分應一併移轉，故縱如抗告人所稱是法定空地，惟並無不得
    移轉之規定。再者，優先承買權依法不得創設，最高法院九
    十三年度台抗字第九三三號著有裁定可資參照，而抗告人又
    未能舉證證明第三人蘇瓊璘依法有何優先承買權之權利，是
    抗告人此部分之抗告，難謂有據。(2)抗告人主張二七０之一
    、六一三、六一三之一、六一三之二、六一三之三及六一三
    之四地號土地租予第三人余俊明，承租人有優先承買權等語
    。惟查，系爭土地於查封時，現況為無人使用，長滿雜林，
    有查封筆錄在卷可稽，又系爭土地屬山坡地保育區林業用地
    ，果有出租情形，何以未有耕作現象？顯有可疑。且第三人
    余俊明為抗告人乙○○之子，其等誼屬至親，抗告人亦未提
    出有出租之積極事證以供本院參酌，是抗告人此部分之主張
    ，亦不可採。(3)抗告人又主張拍賣底價過低，應重為鑑價等
    語，惟不動產拍賣底價之訂定，乃透過公平合理鑑價程序，
    訂立合理價格底線，並無限制因透過市場機能競爭而提高價
    格之上限，如抗告人認市場價格高於底價，理應會透過競價
    市場達成合理價格，自無重新鑑價之必要，抗告人執此理由
    抗告，為不足取。基上所述，原法院駁回抗告人之聲明異議
    ，依法並無不合。抗告人猶執前詞，提起抗告，請求廢棄原
    裁定，難謂有理由，應駁回其抗告。
三、據上論結，本件抗告為無理由，依強制執行法第三十條之一
    ，民事訴訟法第四百九十五條之一第一項、第四百四十九條
    第一項、第九十五條、第八十五條第一項前段、第七十八條
    ，裁定如主文。
中　　華　　民　　國　　96　　年　　8 　　月　　23　　日
                  民事第六庭    審判長法　官　袁再興
                                      法　官　吳惠郁
                                      法　官  盧江陽
以上正本係照原本作成。
再為抗告應以適用法規顯有錯誤為理由，並經本院之許可，該許
可以原裁定所涉及之法律見解具有原則上之重要性者為限。
如提起再抗告者應於裁定送達後十日內向本院提出抗告理由狀（
須按照他造人數附具繕本）並繳納抗告裁判費新臺幣壹仟元，同
時委任律師或具有律師資格之關係人為代理人。
　　　　　　　　　　　　　　　　　　　書記官　陳玫伶
中　　華　　民　　國　　96　　年　　8 　　月　　23　　日
                                                      Ｃ
